【裁判字號】    98,易,466
【裁判日期】    980527
【裁判案由】    竊盜
【裁判全文】
臺灣高雄地方法院刑事判決               98年度易字第466號
公  訴  人  臺灣高雄地方法院檢察署檢察官
被      告  甲○○
上列被告因竊盜案件，經檢察官提起公訴（98年度偵字第10367
號），本院判決如下：
    主  文
甲○○犯竊盜罪，累犯，處有期徒刑肆月，如易科罰金，以新臺
幣壹仟元折算壹日。扣案之機車鑰匙壹支沒收。
    事  實
一、甲○○前於民國85年間因犯非法販賣化學合成麻醉藥品管理
    罪、非法吸用化學合成麻醉藥品管理罪，分經本院86年度訴
    字第626 號、臺灣高等法院高雄分院86年度上訴字第1963號
    及最高法院87年度台上字第885 號判決判處有期徒刑5 年2
    月、6 月及定應執行有期徒刑5 年6 月確定，並於88年10月
    6 日入監執行，嗣於93年12月30日縮短刑期假釋出監，餘付
    保護管束；因於假釋期間再犯罪，經撤銷假釋及保護管束，
    而須執行殘刑1 年11月又16日，又所犯違反槍砲彈藥刀械管
    制條例案件，則經臺灣高等法院高雄分院以88年度上訴字第
    49號判處有期徒刑1 年4 月確定；嗣於94年間及95年間分別
    因施用毒品案件，經臺灣高等法院高雄分院95年度上訴字第
    578 號判處有期徒刑8 月及本院95年度簡字第3420號判處有
    期徒刑4 月確定；上開各罪分經本院96年度聲減字第4979號
    裁定減刑及應執行有期徒刑5 年3 月、8 月、5 月確定；嗣
    於96年間因另犯詐欺案件，經臺灣臺東地方法院96年度易字
    第157 號判處有期徒刑7 月，復經該院以97年度聲減字第36
    號裁定減為有期徒刑3 月又15日確定，而上開數罪經接續執
    行後，甫於97年7 月7 日縮刑期滿執行完畢。詎其猶不知悔
    改，竟基於意圖為自己不法所有之竊盜犯意，於98年3 月27
    日上午8 時許，在高雄縣鳳山市○○○路2 號前，以自備鑰
    匙1 支發動游美惠所有停放在上址之車牌號碼OYZ-600 號重
    型機車之電門後，將該機車駛離現場而竊取得手。嗣甲○○
    於98年3 月30日上午6 時40分許，在高雄縣鳳山市○○路21
    巷與新富路590 巷口徘徊，因形跡可疑乃為警盤查，而在員
    警尚未發覺其犯罪前，主動向員警陳茂興供承上情並自首接
    受裁判，員警因而循線查悉上情暨扣得甲○○所有用以開啟
    上開機車電門之鑰匙1 支。
二、案經高雄縣政府警察局鳳山分局報告臺灣高雄地方法院檢察
    署檢察官偵查起訴。。
    理  由
一、按被告以外之人於審判外之陳述，雖不符刑事訴訟法第159
    條之1 至第159 條之4 之規定，而經當事人於審判程序同意
    作為證據，法院審酌該言詞或書面陳述作成時之情況，認為
    適當者，亦得為證據；當事人、代理人或辯護人於法院調查
    證據時，知有同法第159 條第1 項不得為證據之情形，而未
    於言詞辯論終結前聲明異議者，視為有前項之同意，同法第
    159 條之5 已明揭其旨。本案本院用以認定被告犯罪事實存
    否之被告以外之人於審判外之言詞及書面陳述，雖為傳聞證
    據，然經檢察官及被告於本院審判時，均同意作為證據，另
    本院審酌其等陳述作成時之情況，均無何不適當之情形，是
    依上開規定均得作為證據，合先敘明。
二、上揭事實，業據被告於警詢、偵查中及本院審理時均坦承不
    諱（見警卷第1 、2 頁，偵卷第6 、10、11頁，本院卷第18
    至20、34頁），核與證人即被害人游美惠之證述相符（見警
    卷第3 、4 頁，偵卷第11頁），並有扣押筆錄、扣押物品目
    錄表、贓物認領保管單各1 份及被告遭警查獲時所攝相片3
    張在卷可稽（見警卷第6 至10頁），足認被告上開自白核與
    事實相符。本件事證明確，被告上開犯行，堪以認定。
三、核被告所為，係犯刑法第320 條第1 項之竊盜罪。又被告有
    如上事實欄所述前科事實，有臺灣高等法院被告前案紀錄表
    1 紙在卷可稽，其受有期徒刑執行完畢後，5 年以內故意再
    犯本件有期徒刑以上之罪，為累犯，應依刑法第47條第1 項
    之規定加重其刑。又被告於本件竊盜犯行尚未被發覺前，即
    主動向員警陳茂興自首而接受裁判乙節，業據證人陳茂興於
    本院審理時證述明確（見本院卷第32頁），爰依刑法第62條
    之規定減輕其刑，並先加重後減輕之。爰審酌被告前已有多
    次犯罪前科，仍不知悔改，正值青壯，不思以己力獲取所需
    ，僅為滿足一己之便及私利，任意竊取他人財物，實有不該
    ，惟念及被告犯後尚知坦認犯行，及其實施犯罪之手段並未
    就他人財物加以破壞，所竊財物又已由被害人游美惠領回等
    一切情狀，量處如主文所示之刑，並斟酌被告係國中畢業，
    經濟狀況屬勉持等情（見警詢筆錄受詢問人欄記載），諭知
    易科罰金之折算標準。扣案之機車鑰匙1 支，係被告甲○○
    所有，為本件竊盜犯罪所用之物，業據被告供承在卷，是依
    刑法第38條第1 項第2 款、第3 項規定，宣告沒收之。至檢
    察官請求從重量處被告有期徒刑1 年6 月云云，固非無見，
    然本院斟酌前開被告犯後態度、手段及所生危害等情形，認
    檢察官所求處之刑期尚屬過重，爰量處如主文所示之刑，併
    予指明。
據上論斷，應依刑事訴訟法第284 條之1 、第299 條第1 項前段
，刑法第320 條第1 項、第47條第1 項、第62條、第41條第1 項
前段、第38條第1 項第2 款、第3 項，刑法施行法第1 條之1 ，
判決如主文。
本案經檢察官乙○○到庭執行職務
中    華    民    國    98    年    5     月    27    日
                    刑事第四庭  法  官  葉文博
以上正本證明與原本無異。
如不服本判決應於收受本判決後10日內向本院提出上訴書狀，並
應敘述具體理由，如未敘述上訴理由者，應於上訴期間屆滿後20
日內補提理由書狀於本院（均須按他造當事人之人數附繕本）「
切勿逕送上級法院」。
中    華    民    國    98    年    5     月    27    日
                                書記官  李柏親
附錄本判決論罪科刑之法條全文：
中華民國刑法第320條
（普通竊盜罪、竊佔罪）
意圖為自己或第三人不法之所有，而竊取他人之動產者，為竊盜
罪，處5 年以下有期徒刑、拘役或5 百元以下罰金。
意圖為自己或第三人不法之利益，而竊佔他人之不動產者，依前
項之規定處斷。
前二項之未遂犯罰之。


司法院資訊處製作；財團法人民間司法改革基金會備份。
